【裁判字號】    98,上訴,388
【裁判日期】    980414
【裁判案由】    毒品危害防制條例
【裁判全文】
臺灣高等法院臺南分院刑事判決         98年度上訴字第388號
上  訴  人
即  被  告  甲○○
上列上訴人因毒品危害防制條例案件，不服臺灣臺南地方法院98
年度訴字第7號中華民國98年2月13日第一審判決（起訴案號：臺
灣臺南地方法院檢察署97年度營毒偵字第531號），提起上訴，
本院判決如下：
    主  文
上訴駁回。
    理  由
一、按上訴書狀應敘述具體理由；上訴書狀未敘述上訴理由者，
    應於上訴期間屆滿後20日內補提理由書於原審法院，刑事訴
    訟法第361條第2項、第3項前段定有明文。而第二審法院認
    為上訴書狀未敘述理由，應以判決駁回之。但其情形可以補
    正而未經原審法院命其補正者，審判長應定期間先命補正，
    此觀同法第367條規定甚明。又所謂具體理由，必係依據卷
    內既有訴訟資料或提出新事證，指摘或表明第一審判決有何
    採證認事、用法或量刑等足以影響判決本旨之不當或違法，
    而構成應予撤銷之具體事由，始克當之（例如：依憑證據法
    則具體指出所採證據何以不具證據能力，或依憑卷證資料，
    明確指出所為證據證明力之判斷如何違背經驗、論理法則）
    ；倘僅泛言原判決認定事實錯誤、違背法令、量刑失之過重
    或輕縱，而未依上揭意旨指出具體事由，或形式上雖已指出
    具體事由，然該事由縱使屬實，亦不足以認為原判決有何不
    當或違法者（例如：對不具有調查必要性之證據，法院未依
    聲請調查亦未說明理由，或援用證據不當，但除去該證據仍
    應為同一事實之認定），皆難謂係具體理由（最高法院97年
    度台上字第892號判決意旨參照，參見97年4月司法院公報第
    214頁）。
二、經查，原判決認上訴人即被告甲○○於民國（下同）97年11
    月29日下午某時，在臺南縣官田鄉○○村○○街18號其住處
    ，施用海洛因1次；復於1、2小時後，另基於施用第2級毒品
    甲基安非他命之犯意，在上開住處，施用甲基安非他命1次
    。嗣於97年10月31日晚上10時50分許，賴俊宇駕駛車牌號碼
    3W－7187號自小客車搭載林顯明、甲○○（賴俊宇、林顯明
    所涉違反毒品危害防制條例案件，由檢察官另為偵辦）、塗
    錦淑（由檢察官另向本院聲請觀察、勒戒），行經臺南縣白
    河鎮河東里台172線34.5公里處，經執行擴大臨檢勤務員警
    攔檢而查獲，已經被告甲○○於原審審理時自白在案，復經
    採集被告尿液送驗，結果呈安非他命、甲基安非他命陽性反
    應，及可待因、嗎啡陽性反應，有犯罪嫌疑人尿液採驗管制
    紀錄清冊、長榮大學97年11月18日TRC檢體編號0000000號確
    認報告1紙（參見97年度營毒偵字第531號卷第9、10頁），
    因認被告確有施用第一級毒品海洛因、第二級毒品安非他命
    之犯行。又被告前因施用毒品案件，經原審以88年度毒聲字
    第552號裁定送觀察、勒戒後，認無繼續施用毒品之傾向，
    由臺灣臺南地方法院檢察署檢察官以87年度偵字第12253 號
    為不起訴處分確定。復因施用毒品案件，經原審以89年度毒
    聲字第1131號裁定送觀察、勒戒，由本院以89年度毒抗字第
    187號裁定駁回抗告確定而執行後，認無繼續施用毒品之傾
    向，於91年2月27日經臺灣臺南地方法院檢察署檢察官以90
    年度毒偵字第1840號不起訴處分確定。再因施用毒品、詐欺
    及竊盜案件，分別經原審以94年度訴字第1124號、94年度簡
    字第2026號、94年度易字第2797號及95年度簡字第33號各判
    處有期徒刑8月、3月、2年4月及10月確定，嗣由原審以96年
    度聲減字第1631號裁定減刑並應執行有期徒刑2年10月確定
    ，於97年5月23日假釋交付保護管束出監，並於97年9月23日
    保護管束期滿，因假釋期間未經撤銷假釋，以已執行完畢論
    之事實，有臺灣高等法院被告前案紀錄表在卷可佐等情，已
    詳述所憑證據與認定之理由，因而論處被告犯施用第一級毒
    品、第二級毒品之罪，並審酌其曾因多次施用毒品，經裁定
    送觀察勒戒、判刑確定執行完畢後仍未戒除毒癮，復再有本
    案犯行，顯見其無悔改之意，意志不堅，惟念其施用毒品犯
    行係自戕一己之身體健康，尚未害及他人，及其犯後坦承犯
    行，態度良好等一切情狀，分別判處有期徒刑1年、6月（均
    累犯），定執行刑為有期徒刑1年4月。本院經核，原判決並
    無違誤，所為量刑亦屬允當。被告上訴係以原判決未予被告
    緩刑或美沙銅治療之機會，被告當時因得知罹患愛滋病意志
    低沈且一時無工作而犯案，未考量被告已後悔，被告現已在
    山上工作等情，認原判決量刑過重云云。惟查被告前因施用
    毒品案件，經原審以88年度毒聲字第552號裁定送觀察、勒
    戒後，認無繼續施用毒品之傾向，由臺灣臺南地方法院檢察
    署檢察官以87年度偵字第12253號為不起訴處分確定。復因
    施用毒品案件，經原審以89年度毒聲字第1131號裁定送觀察
    、勒戒，由本院以89年度毒抗字第187號裁定駁回抗告確定
    而執行後，認無繼續施用毒品之傾向，於91年2月27日經臺
    灣臺南地方法院檢察署檢察官以90年度毒偵字第1840號不起
    訴處分確定。再因施用毒品、詐欺及竊盜案件，分別經原審
    以94年度訴字第1124號、94年度簡字第2026號、94年度易字
    第2797號及95年度簡字第33號各判處有期徒刑8月、3月、2
    年4月及10月確定，嗣由原審以96年度聲減字第1631號裁定
    減刑並應執行有期徒刑2年10月確定，於97年5月23日假釋交
    付保護管束出監，並於97年9月23日保護管束期滿，因假釋
    期間未經撤銷假釋，以已執行完畢論之事實，有臺灣高等法
    院被告前案紀錄表在卷可憑，顯然被告有多項犯罪前科並有
    多次施用毒品犯行，被告仍無悔改情事，又毒品危害防制條
    例第21條規定，係指「犯同條例第10條之罪者【於犯罪未發
    覺前】，自動向行政院衛生署指定之醫療機構請求治療，醫
    療機構免將請求治療者送法院或檢察機關」、「依前項規定
    治療中經查獲之被告，應由檢察官為不起訴之處分。但以一
    次為限。」本案被告施用第一級、第二級毒品經警查獲，並
    無上開規定之適用。復查依被告之上訴理由，並未具體指摘
    原判決於認定事實、適用法律及量刑等項有何違法或不當，
    又施用第一級毒品之法定刑為「6月以上5年以下」、施用第
    二級毒品之法定刑為「3年以下（2月以上）」，而被告已有
    多次施用毒品前科，已如前述，原判決分別量處有期徒刑1
    年、6月（均累犯），定執行刑為有期徒刑1年4月，已屬從
    輕量刑。依上開說明，本件上訴顯不合法律上程式，應予駁
    回，並不經言詞辯論為之。
據上論斷，應依刑事訴訟法第367條前段、第372條，判決如主文
。
中    華    民    國    98    年    4     月    14    日
                  刑事第一庭    審判長法  官  黃崑宗
                                      法  官  夏金郎
                                      法  官  王明宏
以上正本證明與原本無異。
施用第一級毒品部分如不服本判決應於收受送達後10日內向本院
提出上訴書狀，其未敘述上訴理由者，並得於提起上訴後10日內
向本院補提理由書（均須按他造當事人之人數附繕本）「切勿逕
送上級法院」。
其餘不得上訴。
                                      書記官  黃全忠
中    華    民    國    98    年    4     月    14    日
附錄本判決論罪科刑法條：
毒品危害防制條例第10條：
施用第1級毒品者，處6月以上5年以下有期徒刑。
施用第2級毒品者，處3年以下有期徒刑。


司法院資訊處製作；財團法人民間司法改革基金會備份。
